臺灣臺北地方法院刑事判決　　　　　　　　　　　　八十九年度簡上字第三三九號
　　上訴人
　　即被告　甲○○
右上訴人即被告因毀損案件，不服本院八十九年度北簡字第一五八五號，中華民國八
十九年十月六日第一審簡易判決（聲請簡易判決處刑案號：臺灣台北地方法院檢察署
八十九年度調偵字第一五六號）提起上訴，本院合議庭第二審判決如左：
    主  文
上訴駁回。
    事  實
一、甲○○於民國八十八年十月二十五日上午十時二十五分許，由臺北市○○街二六
    一號前方穿越馬路時，適有吳東誠駕駛車牌號碼Ｖ六─六０六九號自用小貨車，
    沿錦州街往松江路方向行駛，因錦州街二五七號前有貨車停放路旁卸貨，為方便
    會車，而先行倒車至路旁，擬待對向車輛通過後，再行進入車道向松江路方向行
    駛。惟吳東誠於倒車時，不慎撞及行經該處之甲○○而未查覺，仍於倒車後，重
    新駛入車道前行，致甲○○認其駕駛不慎，又不下車查看，因而心生不滿，上前
    攔阻欲與之理論。惟甲○○因一時氣憤，竟基於毀損故意，徒手拍打前開車輛之
    左側照後鏡，致其破裂損壞，足生損害於吳東誠。
二、案經吳東誠訴由臺北市政府警察局中山分局報請臺灣臺北地方法院檢察署檢察官
    聲請簡易判決處刑。
    理  由
一、訊據上訴人即被告甲○○雖矢口否認毀損犯行，辯稱伊遭告訴人吳東誠撞傷後，
    並未上前理論，亦未動手拍打其車輛照後鏡云云。然查，右揭事實業據告訴人於
    警訊時指訴「當時在錦州街二五七號前，剛好有貨車要停車，然後我就倒車時候
    ，欲開車離開時，忽然有一位路人跑到車子前面跟我說：人都被你撞到車子底下
    然後他就揮手把我的左手邊照後鏡打破」等語在卷，並有照後鏡破損之照片二幀
    附卷可稽，核與被告於警局及偵查初訊時供稱「因為吳東誠倒車撞到我，我跌倒
    之後爬起來上前至駕駛座找他理論，第一句話問他：撞到人了你知不知道。他回
    簽：不知道。第二句問他：你倒車要看後照鏡啊！此時我是順便用右手拍拍他的
    後照鏡，就這樣他的後照鏡破掉了」、「... 問他（指告訴人吳東誠）為何不看
    後照鏡，我的手高度正好在他的後照鏡處，他的鏡子很脆就破了... 」等情大致
    相符。被告雖另辯稱：遭告訴人撞倒後，起身時手肘碰破後照鏡；被照後鏡碰到
    ，而非主動拍擊云云。惟依被告主張其於告訴人倒車時被撞倒地之情節而言，起
    身時應無站在車輛左前方照後鏡旁之可能；又以告訴人車側照後鏡之高度與玻璃
    破損情形觀之，亦無撞及被告手肘致破裂之可能。被告所辯前詞，顯與事證有違
    ，不足採信。至於被告雖另聲請訊問於臺北市○○街二五七號開設「星達文具禮
    品飾品批發廣場」之證人陳永護，欲證明被告遭告訴人撞擊之地點在同街二六一
    號豆漿店前，而非警局移送書記載之二五七號前。惟依證人魯寶霖於偵查中結證
    指稱其當經過「豆漿店」，看見上訴人彎腰低頭，並有路人在旁圍觀（見八十九
    年度調偵字第一五六號案，八十九年三月二十三日偵查筆錄），暨錦州街二六一
    號豆漿店負責人李春滿於警局查訪時指稱：（是否目擊八十八年十月二十五日上
    午十時許，在貴店門口發生車禍？）只知道當日有一名男子從自用小貨車內下來
    ，與被告發生爭吵，但因營業中很忙，未予理會等語，有臺北市政府警察局中山
    分局八十九年三月十七日北市警中分刑字第八九六一０九三九００號函（附八十
    七年三月十四日刑案查訪表）一件附卷可稽，足證被告辯稱事發地點為臺北市○
    ○街二六一號豆漿店前等語，堪予採信，其聲請訊點證人陳永護部分，已無傳訊
    必要。檢察官聲請簡易判決處刑書誤載事發地點為錦州街二五七號前，並經原審
    判決引用，應予更正，惟此並不影響被告犯行之成立，附此敘明。本件事證明確
    ，上訴人之毀損犯行洵堪認定。
二、核被告所為，係犯刑法第三百五十四條之毀損罪，原審依刑事訴訟法第四百四十
    九條第一項前段、第三項（原審漏載）、第四百五十四條第二項、刑法第三百五
    十四條、第四十二條第二項、罰金罰鍰提高標準條例第一條前段、第二條，逕以
    簡易判決處刑，量處被告罰金三百元，如易服勞役以三百元折算一日，其認事用
    法並無不當，量刑亦屬妥適，被告仍執前詞，指摘原判決不當，為無理由，應予
    駁回。
據上論斷，應依刑事訴訟法第四百五十五條之一第一項、第三項、第三百六十八條，
判決如主文。
本案經檢察官張熙懷到庭執行職務
中     華     民     國     九十一     年     十     月     三 十 一    日
                                      臺灣臺北地方法院刑事第五庭
                                          審判長法  官  廖紋妤
                                                法  官  陳容正
                                                法  官  劉方慈
右正本證明與原本無異。
本件不得上訴。
                                                書記官  殷玉芬
中     華     民     國     九十一     年     十一   月           四    日
